【裁判字號】    92,破抗,3
【裁判日期】    920528
【裁判案由】    宣告破產
【裁判全文】
臺灣高等法院高雄分院民事裁定  九十二年度破抗字第三號
      抗  告  人  荷商荷蘭銀行股份有限公司高雄分行
?
      法定代理人  甲○○
      代  理  人  吳文淑律師
右抗告人因與相對人乙○○○等間宣告破產事件，對於中華民國九十二年二月十九日
臺灣高雄地方法院九十一年破字第二二號所為裁定提起抗告，本院裁定如左：
      主      文
抗告駁回。
抗告程序費用由抗告人負擔。
      理      由
一、抗告意旨略以：抗告人前向原審具狀聲請訊問相對人，以確實查明債務人之財產
    現況，如相對人之古董、名畫、珠寶以及對於第三人之債權等，並通知其家人到
    庭對質，相對人既非政府列案救濟之貧戶，若無職業，竟能優遊自在，足證其有
    相當資產，尚待法院調查發覺，惟原審並未置理，僅向財政部財稅資料中心函查
    不動產資料，即遽認相對人別無其他財產，而謂破產財團不足清償財團費用及財
    團債務，遂駁回破產宣告之聲請，其裁定即有速斷之嫌云云。
二、按破產，對債務人不能清償債務者，宣告之，破產法第五十七條定有明文。又法
    院就破產之聲請，依職權為必要之調查，倘債務人確係毫無財產可構成破產財團
    ，或債務人之財產不敷清償破產財團之費用及財團之債務，無從依破產程序清理
    其債務時，得以無宣告破產之實益，裁定駁回聲請（最高法院民國八十六年度台
    抗字第四七九號裁定意旨參照）。經查，相對人財產僅有三筆土地，現值不超過
    新台幣（以下同）四千一百九十八元，詳如原裁定所載，且相對人最近三年並無
    所得可供稅捐機關扣繳等情，有抗告人所提出之土地登記謄本及財政部臺北市國
    稅局財產歸屬資料清單為證，並經原審依職權向財政部財稅資料中心函查相對人
    之財產資料明細表及財政部高雄市國稅局函覆資料附卷可稽（原審卷二三、三一
    至三六、三九、四○、五一至五四頁）。又相對人亦到庭陳明：其為光黎工程股
    份有限公司負責人陸雄之配偶，除原裁定所載財產之外，伊沒有其他財產，現在
    以領老人津貼維生，所居住房屋係屬承租，亦無交通工具、珠寶、字畫等值錢之
    動產等語，而抗告人復不能舉證證明相對人尚有其他資產。從而，由前開資料可
    知，相對人之破產財團至多僅有四千一百九十八元，顯然不足支應破產管理人之
    報酬，及其他破產財團之費用。原裁定以無宣告破產實益，駁回抗告人之聲請，
    於法並無不符，抗告應認為無理由，應予駁回。
三、依破產法第五條、民事訴訟法第四百九十二條第一項、第九十五條、第七十八條
    ，裁定如主文。
中      華      民      國    九十二    年      五      月    二十八    日
                                      臺灣高等法院高雄分院民事第二庭
~B1審判長法官  簡色嬌
~B2      法官  沈建興
~B3      法官  陳真真
右為正本係照原本作成。
本裁定不得抗告。
中      華      民      國    九十二    年      五      月    二十八    日
~B法院書記官  高惠珠


司法院資訊處製作；財團法人民間司法改革基金會備份。
